臺灣橋頭地方法院民事判決
  111年度岡小字第567號
原      告  黃建誌  
被      告  林鴻民  

上列當事人間請求侵權行為損害賠償（交通）事件，原告提起刑
事附帶民事訴訟（111年度交簡附民字第136號），經本院刑事庭
裁定移送前來，本院於民國111年11月16日言詞辯論終結，判決
如下：
    主  文
被告應給付原告新臺幣60,000元。
本判決得假執行。
    事實及理由
一、原告主張：被告於民國110年4月21日10時29分許，騎乘車牌
    號碼000-0000號普通重型機車，沿高雄市燕巢區橫山路由東
    往西行駛，行經橫山路、興隆路與大山巷之交岔路口時，貿
    然闖紅燈而與斯時騎乘車牌號碼000-0000號普通重型機車（
    下稱系爭車輛）在橫山路、興隆路與大山巷西北側之機車停
    等區，因綠燈起步前行之原告發生擦撞，致原告受有頭部外
    傷併腦震盪、右側上眼皮撕裂傷、四肢擦挫傷之傷害（下稱
    系爭事故），亦支付系爭車輛修復費用新臺幣（下同）45,0
    00元，且造成原告精神痛苦甚鉅，故請求精神慰撫金15,000
    元。為此，爰依侵權行為之法律關係，提起本件訴訟，並聲
    明：如主文第1項所示。
二、被告則以：伊沒有能力給付，對有造成原告受損及有過失沒
    意見等語，資為抗辯，並聲明：原告之訴駁回。
三、本院得心證之理由：
　㈠按因故意或過失，不法侵害他人之權利者，負損害賠償責任
    ；汽車、機車或其他非依軌道行駛之動力車輛，在使用中加
    損害於他人者，駕駛人應賠償因此所生之損害；不法毀損他
    人之物者，被害人得請求賠償其物因毀損所減少之價額，民
    法第184項第1項前段、第191條之2前段及第196條分別定有
    明文。另按駕駛人駕駛汽車，應遵守道路交通號誌之指示；
    圓形紅燈表示禁止通行，不得超越停止線或進入路口，道路
    交通安全規則第90條、道路交通標誌標線號誌設置規則第21
    6條第5項第1款亦分別定有明文。
　㈡經查，原告主張之上開事實，業據其提出估價單為證（見附
    民卷第11頁），並經本院依職權向高雄市政府警察局交通警
    察大隊調取系爭事故之道路交通事故初步分析研判表、道路
    交通事故現場圖、道路交通事故當事人酒精測定紀錄表、道
    路交通事故當事人登記聯單、道路交通事故談話紀錄表、道
    路交通事故調查報告表（一）（二）-1及道路交通事故照片
    相片黏貼紀錄表等資料在卷可稽（本院卷第33至57頁），經
    核與原告所述之事實相符，且為被告所不爭執，堪信為真實
    。被告雖以前詞置辯，然其有無資力償還，乃係執行問題，
    不得據為不負履行義務之抗辯，其所辯並不足採，揆諸前揭
    說明，原告請求被告給付因系爭事故之損害60,000元，即屬
    有據，應予准予。
四、准予宣告假執行之依據：民事訴訟法第436條之20。
五、原告係於刑事訴訟程序提起民事訴訟，經本院刑事庭裁定移
    送前來，依刑事訴訟法第504條第2項規定，無庸繳納裁判費
    ，且本件訴訟繫屬期間亦未增生訴訟費用事項，故無訴訟費
    用負擔問題，併予敘明。
中　　華　　民　　國　　111 　年　　11　　月　　23　　日
　　　　　　　　　岡山簡易庭  法　　　官  林昶燁
以上正本係照原本作成。
民事訴訟法第436條之24第2項：對於本判決之上訴，非以違背法
令為理由，不得為之。
如對本判決上訴，須於判決送達後20日內向本院提出上訴狀，並
須表明原判決所違背之法令及其具體內容與依訴訟資料可認為原
判決有違背法令之具體事實之上訴理由（均須按他造當事人之人
數附繕本）。
中　　華　　民　　國　　111 　年　　11　　月　　23　　日
                              書  記  官  顏崇衛
訴訟費用計算式：
裁判費（新臺幣）   1,000元
合計               1,000元